【裁判字號】    90,上易,214
【裁判日期】    901008
【裁判案由】    賭博
【裁判全文】
臺灣高等法院花蓮分院刑事判決                      九十年度上易字第二一四號
    上訴人即被告  乙○○
    選 任辯護 人  張政衡
    被        告  甲○○
右上訴人因賭博案件，不服臺灣台東地方法院八十九年度易字第三四五號，中華民國
九十年三月三十日第一審判決 (起訴案號：臺灣台東地方法院檢察署八十九年度偵字
第一○一一號)提起上訴，本院判決如左：
    主  文
原判決有關乙○○部分撤銷。
乙○○共同以賭博為常業，處有期徒刑柒月。扣案之貨號條碼單、卡號條碼單、空白
工作報表、新進人員課程表、金象王電玩八臺（不含電路板）及小瑪莉變異體電玩一
臺（不含電路板），如附表編號壹至拾陸所示之賭博性電動機具、賭資均沒收之。
甲○○部分上訴駁回。
    事實及理由
一、本案甲○○部分經本院審理結果，認第一審關於上訴人即被告甲○○犯刑法第二
    百六十七條之常業賭博罪，判處有期徒刑三月，並諭知易科罰金折算之標準為三
    百元折算一日，認事用法及量刑均無不當，應予維持，並引用第一審判決書記載
    之事實、證據及理由。被告甲○○未據理由提起本件上訴為無理由，應予駁回。
二、本案乙○○部分經本院審理結果，認第一審判決除有關被告與王榮煌、盧忠建共
    犯常業賭博罪部分，因被告否認二人為其所召募之會員，且王榮煌與盧忠建於原
    審審理中亦已否認係被告之下線會員（見原審卷第七十一頁），該部分事實之認
    定有誤，應予撤銷，並改判有期徒刑七月外，其餘均引用第一審判決書記載之事
    實、證據及理由。
三、被告乙○○上訴意旨雖仍否認犯罪，辯稱金象王為合法機具，被告僅係提供機具
    ，然後收取買賣機具之價金或是固定之租金，下線人員如供做賭博性機具使用，
    均與被告無關等語。然查被告於偵查中，業已坦承過年當時所放八檯可以拿積分
    換現金（見偵卷五九頁），且於原審法院審理中亦稱「一分一塊錢，最多可押五
    十分，理賠數最多可到四十倍」（原審卷第四十頁），而且被告於警訊中亦稱「
    查獲的機檯營運報告表中記載「貨號」為機檯號碼，「條碼」為ＩＣ板號碼，「
    ０」為分數總計盈餘，「１」為押分總計，「２」為電腦出牌總計，「３」為比
    倍分數總計，「４」為比倍分數出牌總計，入料為開分，出料為洗分，積料為營
    業額收數」（偵一○一一卷第五一頁），則若被告僅係固定收取租金或是買賣價
    金，殊無必要另外設冊登載機具得分之情形，更無必要洗分。更且共同被告陳東
    興於警訊中「客人洗分可以一比一比例換錢（警卷五頁；警卷二頁），被告
    之下線會員莊紹軒證稱「客人如累積到某分數，可以以機檯所得分數一分與店家
    換新台幣一元之等額金錢」（偵卷二五頁、八二頁背面）。「如押中並累計到某
    分數，不想玩時可兌換成與分數相等之金額，由店家將分數洗掉，我則約一星期
    前往核對一次電玩內記錄」（偵一○一一卷第二十八頁），又稱「查獲帳冊所代
    表的數字分別為機身號碼、ＩＣ板號、入賬金額及客人洗分金額」（偵一○一一
    卷第二十八頁），周國強亦稱「檯子分三線，檯子右方有蓋線號，例如Ｃ線，Ｃ
    ＴＳ蓋ＣＴＳ，虞丁己是ＣＴＳ線的，看營業員如何經營，有換獎品，有換錢，
    也有租場地（偵卷七五、七六頁）。顯見擺設機台之店家與被告間可以透過洗分
    金額來會算客人以機器為賭博機具所兌換之賭博金額。被告上訴意旨所辯，未可
    採信。
四、被告上訴雖無理由，但因原審判決事實有如上述之誤認，仍應予撤銷改判。經本
    院再審酌被告前曾於八十四年、八十六年、八十七年因賭博罪，分經判處罰金一
    萬五千元、三千元、六千元，有台灣高等法院被告全國前案紀錄錶附卷可參，素
    行不良等情判處如主文所示之刑。
五、被告甲○○經合法傳喚不到庭，爰不待其陳述逕行判決。另起訴書以及原審判決
    書將被告乙○○姓名誤載為虞丁已，然其餘年籍、住所以及身分證字號均屬無誤
    ，被告於本院審理中亦承認確實是遭起訴之被告，本院自得加以審理，附此敘明
    。
六、據上論斷，應依刑事訴訟法第三百六十九條第一項前段、第三百七十一條、第三
    百七十三條判決如主文。
本案經檢察官崔紀鎮到庭執行職務。
中      華      民      國    九   十    年      十     月      八      日
                                  審判長法官    謝  志  揚
                                        法官    莊  謙  崇
                                        法官    賴  淳  良
右正本證明與原本無異。
本件不得上訴。
          書記官    邱  廣  譽
中      華      民      國    九   十    年      十     月      八      日


司法院資訊處製作；財團法人民間司法改革基金會備份。
